臺灣桃園地方法院小額民事判決
111年度桃原簡字第4號
原      告  王晨有  
被      告  林金明  

上列當事人間請求損害賠償事件，本院於民國111年3月10日言詞
辯論終結，判決如下：
    主    文
一、被告應給付原告新臺幣19,524元，及自民國一一○年十一月
    十四日起至清償日止，按年息百分之五計算之利息。
二、原告其餘之訴駁回。
三、訴訟費用新臺幣1,000元，其中新臺幣500元由被告負擔，餘
    由原告負擔。
四、本判決第一項得假執行。
五、原告其餘假執行聲請駁回。
    事實及理由
壹、程序方面：
一、按簡易訴訟之訴狀送達後，原告不得將原訴變更或追加他訴
    ，但擴張或減縮應受判決事項之聲明者，不在此限，民事訴
    訟法第436 條第2 項適用第255 條第1 項但書第3 款定有明
    文。經查，原告起訴請求：「㈠被告應給付原告新臺幣（下
    同）136,431元，及自遞狀翌日起至清償日止，按週年利率5
     ％計算之利息。㈡願供擔保，請准宣告假執行」（見本院卷
    第2頁），嗣於民國111年3月10日言詞辯論期日變更訴之聲
    明為：「㈠被告應給付原告39,048元，及自起訴狀繕本送達
    翌日起至清償日止，按週年利率5 ％計算之利息。㈡願供擔保
    ，請准宣告假執行」（見本院卷第40頁），核為減縮應受判
    決事項之聲明，應予准許。
二、被告經合法通知，無正當理由未於言詞辯論期日到場，核無
    民事訴訟法第386 條所列各款情形，爰民事訴訟法第436條
    第2項、第385條第1項前段之規定，依原告之聲請（見本院
    卷第40頁背面），由其一造辯論而為判決。
三、又原告請求金額變更為39,048元，實質上已屬適用小額訴訟
    程序之案件，僅不及變更案號而已，是關於上訴費用計算、
    上訴之規定，均仍應適用小額訴訟程序，附此敘明。
貳、實體方面：
一、原告主張：原告於110年7月9日15時36分許，駕駛車牌號碼0
    00-0000號營業小客車（下稱系爭車輛），沿桃園市龜山區
    大湖路由東向西方向行駛，行經桃園市○○區○○路000號前，
    欲左轉進入桃園市○○區○○路000號前之空地時，原告有停等
    察看，並待對向無來車後，方駕駛系爭車輛進行左轉彎，惟
    被告駕駛車牌號碼000-0000號自用小貨車（下稱肇事車輛）
    ，沿桃園市龜山區大湖路由西向東方向駛至上開路段時，未
    注意車前狀況且超速行駛，兩車因而發生碰撞，致系爭車輛
    受有損害，而需支出修繕費用136,431 元（含鈑金費用5,98
    5元、烤漆費用22,243元及零件費用108,203元），後原告計
    算、扣除零件折舊之費用後，爰依民法侵權行為之法律關係
    ，提起本件訴訟，並聲明：㈠被告應給付原告39,048元，及
    自起訴狀繕本送達翌日起至清償日止，按週年利率5 ％計算
    之利息。㈡願供擔保，請准宣告假執行。
二、被告經合法通知，未於言詞辯論期日到場，亦未提出書狀作
    何聲明或陳述。
三、本院得心證之理由：
　㈠按故意或過失，不法侵害他人之權利者，負損害賠償責任；
    汽車、機車或其他非依軌道行駛之動力車輛，在使用中加損
    害於他人者，駕駛人應賠償因此所生之損害，民法第184 條
    第1 項前段、第191 條之2 本文分別定有明文。又行車速度
    ，依速限標誌或標線之規定；汽車行駛時，駕駛人應注意車
    前狀況，並隨時採取必要之安全措施，道路交通安全規則第
    93條第1項前段、第94條第3項亦分別定有明文。經查，原告
    主張前開事實，有道路交通事故現場圖、道路交通事故調查
    報告表㈠、㈡、本院111年3月10日勘驗筆錄及行車紀錄器畫面
    光碟暨現場照片等（見本院卷第16至18頁、第40頁背面）在
    卷可佐；又被告已於相當時期受合法通知，既未於言詞辯論
    期日到場，復未提出任何準備書狀以供本院審酌，依民事訴
    訟法第436條之23準用第436條第2項適用第280條第3 項前段
    準用第1 項前段之規定，視同自認原告之主張，自堪信原告
    之主張為真正。
  ㈡再汽車行駛至交岔路口，其行進、轉彎，應依下列規定：七
    、轉彎車應讓直行車先行，道路交通安全規則第102條第1項
    第7款定有明文。查，本院勘驗行車紀錄器畫面結果略以：
    於影片時間00：00秒許，肇事車輛自畫面下方往上方行駛，
    而系爭車輛則係自畫面上方往下方行駛於對向車道，後於影
    片時間00：01秒許，系爭車輛開啟左轉方向燈並開始左轉，
    然肇事車輛仍持續前進，嗣於影片時間00：04秒許，肇事車
    輛之右前方撞擊系爭車輛右後車身乙情，有上開本院111年3
    月10日勘驗筆錄及行車紀錄器畫面光碟（見本院卷第40頁背
    面）在卷可稽，是原告駕駛系爭車輛行經前開路段而欲左轉
    彎時，肇事車輛即已出現在對向車道且持續朝系爭車輛駛近
    ，然原告未禮讓直行之肇事車輛，而仍持續進行左轉彎，揆
    諸上開規定，可認原告駕駛系爭車輛亦疏未禮讓直行車先行
    通行，致釀成本件交通事故，自與有過失。
　㈢本院考量兩造上開各自違反注意義務之情節、迴避事故發生
    之可能性後，認兩造應負50％之過失責任。從而，被告駕駛
    行為確有過失，且其過失行為與原告所受損害具有相當因果
    關係，是被告應負系爭車輛損害賠償之責。
  ㈣負損害賠償責任者，除法律另有規定或契約另有訂定外，應
    回復他方損害發生前之原狀，且債權人得請求支付回復原狀
    所必要之費用，以代回復原狀，民法第213 條第1 、3 項定
    有明文。又物被毀損者，被害人除得依民法第196 條行使權
    利外，亦得依第213 條第3 項請求支付回復原狀所必要之費
    用，最高法院107 年度台上字第1618號民事判決參照。債權
    人所得請求者既為回復原狀之必要費用，倘以修復費用為估
    定其回復原狀費用之標準，則修理材料以新品換舊品時，即
    應予折舊，最高法院96年度台上字第854號民事判決參照。
    另依行政院所頒固定資產耐用年數表及固定資產折舊率之規
    定，營業小客車之耐用年數為4 年，依定率遞減法每年折舊
    1000分之438 ，其最後1 年之折舊額，加歷年折舊累計額，
    其總和不得超過該資產成本原額10分之9。經查，系爭車輛
    修理費用總計為136,431元（含鈑金費用5,985元、烤漆費用
    22,243元及零件費用108,203元）乙情，有估價單（見本院
    卷第6至7頁）在卷可稽，惟零件費用既係以舊換新，即應計
    算折舊，而系爭車輛為營業小客車，而屬運輸業用客車、貨
    車，且出廠日係103年1月乙節，有行車執照（見本院卷第13
    頁）附卷可參，系爭車輛至本件交通事故發生之110 年7月9
    日止，使用已逾4年期間，則揆諸上開折舊規定，前開零件
    費用折舊後之金額應為10,820元（計算式：108,203×0.1＝10
    ,820，小數點後四捨五入），另加計鈑金費用5,985元、烤
    漆費用22,243元，則原告得請求系爭車輛修復之費用應為39
    ,048元（計算式：10,820＋5,985＋22,243＝39,048元）。
　㈤按損害之發生或擴大，被害人與有過失者，法院得減輕賠償
    金額，民法第217 條第1 項定有明文。經查，系爭車輛回復
    原狀費用39,048元已見前述，而兩造就系爭事故應各負50％
    過失責任已見前述。準此，依過失比例計算，被告應賠償原
    告損害金額為19,524元（計算式：39,048×50％＝19,524）。
    從而，原告請求被告給付19,524元，於法有據，應予准許。
五、末按給付無確定期限者，債務人於債權人得請求給付時，經
    其催告而未為給付，自受催告時起，負遲延責任。其經債權
    人起訴而送達訴狀，或依督促程序送達支付命令，或為其他
    相類之行為者，與催告有同一之效力；又遲延之債務，以支
    付金錢為標的者，債權人得請求依法定利率計算之遲延利息
    ，而應付利息之債務，其利率未經約定，亦無法律可據者，
    週年利率為5 ％，民法第229 條第2 項、第233 條第1 項前
    段及第203 條分別定有明文。查，本件原告請求被告給付系
    爭車輛回復原狀費用19,524元部分，係以支付金錢為標的，
    且無確定期限，又未約定利息，則被告應自受催告時起，負
    遲延責任，則原告就上述得請求之金額，併請求自起訴狀繕
    本送達被告之翌日即110 年11 月14日（於110年11月3日寄
    存送達臺東縣大武分局金崙派出所，見本院卷第24頁）起至
    清償日止，按年息5 ％計算之利息，同屬有據。
六、從而，原告依民法侵權行為之法律關係，請求被告給付19,5
    24元，及自110 年11 月14日起至清償日止，按年息5 ％計算
    之利息，為有理由，應予准許。逾此部分，則無理由，應予
    駁回。
七、本件係依民事訴訟法第436 條之8適用小額訴訟程序所為被
    告敗訴之判決，爰依同法第436條之20之規定，依職權宣告
    假執行。至原告雖聲明願供擔保請准宣告假執行，惟本院既
    已職權宣告假執行，原告此部分聲請，核僅為促請本院職權
    發動，自無庸另為准駁之諭知。另原告敗訴部分，假執行之
    聲請駁回。
八、訴訟費用負擔之依據：民事訴訟法第79條。另原告起訴時訴
    訟標的金額原合計為136,431元，故繳納裁判費1,440元。嗣
    因被告減縮請求為39,048元，而屬實質上適用小額訴訟程序
    之案件，是仍應依民事訴訟法第436條之19第1項之規定，確
    定訴訟費用額為原告繳納之裁判費1,000元。至原告減縮部
    分之訴訟費用440元，因係原告減縮訴之聲明而生，自應由
    其自行負擔。
中　　華　　民　　國　　111 　年　　3 　　月　　25　　日
                  桃園簡易庭  法  官  顏嘉漢
以上為正本係照原本作成。
如不服本判決，應於送達後20日內，向本院提出上訴狀並表明上
訴理由，如於本判決宣示後送達前提起上訴者，應於判決送達後
20日內補提上訴理由書（須附繕本）。
如委任律師提起上訴者，應一併繳納上訴審裁判費。   
中　　華　　民　　國　　111 　年　　3 　　月　　25　　日
                              書記官  楊上毅
附錄：
一、民事訴訟法第436條之24第2項：
    對於小額程序之第一審裁判上訴或抗告，非以其違背法令為
    理由，不得為之。
二、民事訴訟法第436條之25：
    上訴狀內應記載上訴理由，表明下列各款事項：
    (一)原判決所違背之法令及其具體內容。
    (二)依訴訟資料可認為原判決有違背法令之具體事實。
三、民事訴訟法第471條第1項：（依同法第436條之32第2項規定
    於小額事件之上訴程序準用之）
    上訴狀內未表明上訴理由者，上訴人應於提起上訴後20日內
    ，提出理由書於原第二審法院；未提出者，毌庸命其補正，
    由原第二審法院以裁定駁回之。